【裁判字號】    90,訴,2511
【裁判日期】    901109
【裁判案由】    毒品危害防制條例
【裁判全文】
臺灣高雄地方法院刑事判決                          九十年度訴字第二五一一號
    公  訴  人  臺灣高雄地方法院檢察署檢察官
    被      告  甲○○
右列被告因違反毒品危害防制條例案件，經檢察官提起公訴（九十年度偵字第四０二
八號）即移送併案（九十年度毒偵字第四四０八號），本院判決如左：
    主  文
甲○○連續施用第一級毒品，處有期徒刑捌月。第一級毒品海洛因壹包（淨重零點貳
陸公克）沒收銷燬之。
    事  實
一、甲○○前因施用毒品案件，經本院以民國八十七年度毒聲字第四三五六號裁定送
    觀察、勒戒後，認無繼續施用毒品之傾向，由臺灣高雄地方法院檢察署檢察官（
    下稱檢察官）於八十七年十二月二十一日以八十七年度偵字第二八四四０號為不
    起訴處分確定（一犯）。復基於概括犯意，自九十年一月中旬某日起至同年二月
    六日十三時許止，連續施用第一級毒品海洛因（下稱海洛因）多次，旋為警於九
    十年二月六日十三時五十分許查獲，經本院以九十年度毒聲字第七七三號裁定送
    觀察、勒戒後，認有繼續施用毒品傾向，除經檢察官聲請本院以九十年度毒聲字
    第一二九九號裁定令入戒治所強制戒治，並就其施用海洛因犯行提起公訴，並經
    本院以九十年度易字第八四五號判決有期徒刑七月確定在案（二犯，尚未執行完
    畢）。詎其猶不思戒絕悔改，明知海洛因業經公告列為毒品危害防制條例第二條
    第二項所規定之第一級毒品，不得非法持有、施用，竟基於施用第一級毒品之概
    括犯意，連續於九十年八月二十四日十時五十分（採尿時）回溯二十四小時內之
    某時及九十年八月三十日中午，在其位於高雄縣田寮鄉七星村田埔十四號住處及
    其他不詳地點，施用海洛因二次。嗣九十年八月二十四日、八月三十一日，經臺
    灣高雄地方法院檢察署觀護人通知其到署採尿檢驗結果，均檢出嗎啡陽性反應。
    復於九十年九月一日凌晨三時二十分許，在高雄市○○區○○路與南台路口為警
    查獲，並扣得其所持有供施用之海洛因一包（淨重０．二六公克）。
二、案經高雄縣警察局湖內分局報請臺灣高雄地方法院檢察署檢察官偵查起訴及移送
    併辦。
    理  由
一、訊據被告甲○○矢口否認有多次施用海洛因之犯行，辯稱：伊僅於九十年八月三
    十日施用海洛因一次云云。惟查：被告於九十年八月二十四日、八月三十一日及
    九月一日分別為觀護人、警員所採集之尿液，經送驗結果，均檢出啡陽性反應，
    此有臺灣檢驗科技股份有限公司濫用藥物尿液驗報告書二份、高雄市政府衛生局
    九十年九月六日高衛試煙字第Ｌ－三二號檢驗成績書一份附卷可稽。另被告所持
    有之白色粉末一包，經送法務部調查局檢驗結果，確屬海洛因無訛（淨０．二六
    公克），有該局編號第000000000號鑑定通知書一份存卷可查。按目前
    常用的尿液安非他命或嗎啡篩檢方式包括酵素免疫分析法（EIA,ENZYME
    EMMUNOASSAY）、薄層色層分析法（TLC,THIN LAYER CHROMATOGRAPHY）和放射免
    疫分析法（RIA,RADIOIMMUNOASSAY），在文獻報告中，確實有藥品或食物因交叉
    反應（CROSS REACTOIN），可在尿液中測試中產生偽陽性（FALSE POSITI -VE
    ）之嗎啡反應，惟利用精密之儀器分析，將可排除偽陽性之可能，而得到正確的
    答案，因此篩檢結果必須進一步確認。在目前最常用之確認方法為氣相層析質譜
    儀（GC/MS,GAS CHROMATOGRAPHY/MASS SPECTROMETRY），此因乃在良好的操作條
    件下，以氣相層析質譜儀作藥物及其代謝產物定性及定量分析，幾乎不會有偽陽
    性反應產生，此有榮民總醫院八十三年四月七日（八三）北總內字第０三０五九
    號函影本附卷可資參照。查被告雖抗辯僅於九十年八月三十日施用海洛因，惟其
    於九十年八月二十四日十時五十分許，經觀護人採尿送驗，以氣相層析質譜儀檢
    驗結果，確呈海洛因陽性反應，此有臺灣檢驗科技股份有限公司濫用藥物尿液檢
    驗報告書一紙附卷可稽，是依前開說明，本件在排除偽陽性反應產生可能之情形
    下，足認被告確曾於九十年八月二十四日十時五十分回溯二十四小時內某時，確
    有施用海洛因一次甚明。又被告前因施用毒品案件，經本院以八十七年度毒聲字
    第四三五六號裁定送觀察、勒戒後，認無繼續施用毒品之傾向，由檢察官於八十
    七年十二月二十一日以八十七年度偵字第二八四四０號為不起訴處分確定。復基
    於概括犯意，自九十年一月中旬某日起至同年二月六日十三時許止，連續施用海
    洛因多次，旋為警於九十年二月六日十三時五十分許查獲，經本院以九十年度毒
    聲字第七七三號裁定送觀察、勒戒後，認有繼續施用毒品傾向，除經檢察官聲請
    本院以九十年度毒聲字第一二九九號裁定令入戒治所強制戒治，並就其施用海洛
    因犯行提起公訴，並經本院以九十年度易字第八四五號判決有期徒刑七月確定在
    案乙節，有臺灣高等法院被告全國前案紀錄表暨臺灣高雄地方法院檢察署刑案資
    料查註紀錄表、本院九十年度訴字第八四五號判決各一份存卷可按。本件事證明
    確，被告於五年內三犯毒品犯行洵堪認定。
二、查查洛因係毒品危害防制條例第二條第二項所稱之第一級毒品，不得持有、施用
    ，被告竟持之以施用，核其所為，係犯毒品危害防制條例第十條第一項之施用第
    一級毒品罪。被告持有海洛因後，進而施用，其持有行為應被施用行為所吸收，
    不另論罪。又被告前後二次施用犯行，時間緊接外，觸犯構成要件相同之罪名，
    顯係出於概括之犯意反覆為之，應依連續犯之規定論以一罪。被告於九十年八月
    二十四日十時五十分回溯二十四小時內某時之施用海洛因犯行，雖末據公訴人起
    公訴，惟被告此部分犯行，既與首揭起訴部分有連續犯關係，屬裁判上一罪，本
    院自得併予審理。爰審酌被告前因施用毒品案件，而經觀察勒戒、強制戒治後又
    再犯相同罪行，顯見意志不堅，惟其犯罪係戕害自身，尚未害及他人及犯罪後坦
    承犯行，態度尚佳等一切情狀，量處如主文所示之刑。扣案之海洛因一包（淨重
    ０．二六公克）係第一級毒品，應依毒品危害防制條例第十八條第一項前段之規
    定諭知沒收銷燬之。至因送鑑驗耗用之毒品既已滅失，自無庸宣告沒收，併此敘
    明。
據上論斷，應依刑事訴訟法第二百九十九條第一項前段，毒品危害防制條例第十條第
一項、第十八條第一項前段，刑法第十一條前段、第五十六條，判決如主文。
中      華      民        國      九十      年      十一    月    九    日
                              臺灣高雄地方法院刑事第七庭
                                  法  官  何  秀  燕
右正本證明與原本無異。
如不服本判決，應於判決送達後十日內，向本院提出上訴狀。
                                  書記官  邱  靜  銘
中      華      民        國      九十      年      十一    月    九    日
附錄本案判決論罪科刑之法條
毒品危害防制條例第十條第一項：
施用第一級毒品者，處六月以上五年以下有期徒刑。


司法院資訊處製作；財團法人民間司法改革基金會備份。
